# 对递延所得税计税基础的计算弄不清楚

提问人：zhuting9993 时间：2019-10-04 20:36:22
复习到递延所得税，感觉一筹莫展。
请问大神，当我们判断一个经济业务是否会产生递延所得税时，究竟是看在利润上是否会产生影响，还是资产负债产生影响呢？还是都要看一遍呢？感觉很混乱，老师教的时候说是比较资产和负债的账面和计税基础，但是很多时候题目给的已知条件是期末的利润，然后从中扣减相应的金额来确定计税基础，这时候哪些扣减哪些不扣减就感觉很混乱。这部分有什么比较好的学习理解方法吗

回答人：chenyiwei
资产、负债的计税基础，按照定义是从资产负债表的角度考虑的，即日后可抵扣金额，或者账面价值减去日后可抵扣金额。
3939 、请问：汇兑损益、其他综合收益、汇率变动对现金及现金等价物的影响的勾稽关系目录另外实务中还有一种较为简单的理解方法：假设一个企业在按照企业会计准则设置的法定账簿之外，另外按照税法的规定设置了一套补充账套（完整账套），用于企业所得税的纳税申报，则在该 “税法账套” 中各项资产、负债的账面价值就是其计税基础。